【裁判字號】    98,審易,572
【裁判日期】    981113
【裁判案由】    竊盜
【裁判全文】
臺灣新竹地方法院刑事判決            98年度審易字第572 號
公  訴  人  臺灣新竹地方法院檢察署檢察官
被      告  丙○○
            丁○○
上列被告因竊盜案件，經檢察官提起公訴（98年度偵字第4464號
），本院依簡式審判程序判決如下：
    主  文
丙○○犯攜帶兇器竊盜罪，累犯，處有期徒刑玖月；扣案之扁鑽
壹支，沒收之。又共同犯攜帶兇器竊盜罪，累犯，處有期徒刑捌
月；扣案之扁鑽壹支，沒收之。主刑部分應執行有期徒刑壹年。
丁○○共同犯攜帶兇器竊盜罪，處有期徒刑柒月；扣案之扁鑽壹
支沒收之。
    事實及理由
壹、構成犯罪事實：
一、丙○○於民國98年5 月9 日下午4 時許，在新竹縣湖口鄉○
    ○○街與安宅街口，出於為自己不法所有目的的犯罪意思，
    持足以攻擊人身，危害人生命、身體安全，在客觀上具有危
    險性可供兇器使用之扁鑽1 支，破壞甲○○所有車牌號碼V6
    -0058 號自用小客車，竊取該自用小客車得手，供己代步使
    用，嗣於該車汽油用盡後，將該車輛棄置在新竹縣湖口鄉中
    國科技大學附近，嗣後為警尋獲。
二、丙○○與丁○○共同出於為自己不法所有目的的犯罪意思聯
    絡及行為分擔，於98年6 月4 日凌晨0 時許，在新竹縣湖口
    鄉○○路中興公園旁，由丙○○持足以攻擊人身，危害人生
    命、身體安全，在客觀上具有危險性可供兇器使用之扁鑽1
    支，破壞乙○○所有車牌號碼S2-1881 號自用小客車門鎖後
    ，竊取車內汽車音響、車用高低重音箱、香水1 瓶、回數票
    1 張等物得手。嗣為警發現丙○○、丁○○形跡可疑，上前
    盤查，當場在2 人所騎乘之車牌號碼QJ2-575 號輕型機車置
    物箱內，查獲其所竊得之汽車音響、車用高低重音箱、香水
    1 瓶、回數票1 張及丙○○所有供作案用之扁鑽1 支，始悉
    上情。
貳、認定犯罪事實所根據的證據及理由：
一、被告丙○○、丁○○於警局詢問時、檢察官偵查中、本院準
    備程序及簡式審判程序中訊問時之自白。
二、證人甲○○、乙○○於警詢時之證述。
三、贓物認領保管單1 張在卷可證。
四、自願受搜索同意書、新竹縣政府警察局竹北分局搜索扣押筆
    錄、扣押物品目錄表各1 份附卷可證。
五、新竹縣政府警察局車輛協尋電腦輸入單1 份在卷可查。
六、採證照片23張附卷可稽。
、論罪科刑的理由：
一、論罪：
（一）按刑法第321 條第1 項第3 款攜帶兇器竊盜罪所謂之兇器
      ，其種類並無限制，凡客觀上足對人之生命、身體、安全
      構成威脅，具有危險性之器械均屬之，此有最高法院79年
      度台上字第5253號判例意旨可資參照。而扁鑽係金屬製品
      ，質硬而形尖，客觀上得持以攻擊人身，對人之生命、身
      體、安全構成威脅，為具有相當危險性之器械，證諸前開
      判例意旨，自屬刑法第321 條第1 項第3 款所稱之兇器。
（二）罪名：被告丙○○於構成犯罪事實欄一、二所為，均係犯
      刑法第321 條第1 項第3 款之攜帶兇器竊盜罪。被告丁○
      ○於構成犯罪事實欄二所為，係犯刑法第321 條第1 項第
      3 款之攜帶兇器竊盜罪。
（三）共同正犯：被告丙○○、丁○○2 人，就上開構成犯罪事
      實欄二之加重竊盜犯行，有犯意聯絡及行為分擔，為刑法
      第28條之共同正犯。
（四）數罪併罰：被告丙○○所犯前開加重竊盜2 罪間，犯意各
      別、行為互殊，應予分別論罪，合併處罰之。
（五）累犯：被告丙○○前於95年1 月間，因竊盜案件，經本院
      於95年4 月21日，以95年度易字第187 號判決，判處有期
      徒刑6 月，嗣於95年5 月17日確定，於95年9 月5 日入監
      執行，並於96年4 月28日縮刑期滿執行完畢等情，有臺灣
      高等法院被告前案紀錄表及刑案資料查註紀錄表各1 份為
      證，其於5 年以內故意再犯本件有期徒刑以上之罪，為累
      犯，應依刑法第47條第1 項規定，加重其刑。
（六）刑罰減輕事由（自首）：被告丙○○於犯罪後，未被有偵
      查犯罪職權之機關或公務人員發覺前，主動向警員自首坦
      承上述構成犯罪事實欄一之犯行，同時願意接受裁判等情
      ，有被告丙○○於98年6 月4 日之警詢筆錄1 份（98年度
      偵字第4464號卷，第22頁）在卷可證，被告丙○○對於未
      發覺之犯罪自首而接受裁判，符合自首要件，爰依刑法第
      62條前段之規定減輕其刑。其刑有加重及減輕之事由，應
      先加後減之。
二、科刑：
１、主刑：審酌被告丙○○、丁○○2 人素行非佳，不思以勞力
    賺取所需，因為缺少交通工具及缺錢花用，以攜帶兇器之加
    重竊盜方式竊取他人之財物，其所為顯不尊重他人財產權益
    ，及竊盜所得財物之價值，以及被告2 人犯後均坦承犯行等
    一切情狀，各分別量處如主文所示之刑，並就被告丙○○部
    分定其應執行之刑，以示懲儆。
２、從刑（沒收）：扣案之扁鑽1 支，為被告丙○○所有，且為
    供本件2 次加重竊盜犯行所用之物，業經被告丙○○供明在
    卷，應依刑法第38條第1 項第2 款之規定，宣告沒收之。
肆、適用法律依據：
一、程序法方面：刑事訴訟法第284 條之1 、第273 條之1 第1
    項、第299 條第1 項前段。
二、實體法方面：刑法第28條、第321 條第1 項第3 款、第62條
    前段、第47條第1 項、第51條第5 款、第38條第1 項第2 款
    ，刑法施行法第1 條之1 第1 項、第2 項前段，判決如主文
    。
本案經檢察官張嘉宏到庭執行職務。
中    華    民    國    98    年    11    月    13    日
                  刑事第九庭法  官  馮俊郎
以上正本證明與原本無異。
如不服本判決，應於判決送達後10日內向本院提出上訴書狀。上
訴書狀應敘述具體理由，未敘述上訴理由者，應於上訴期間屆滿
後20日內補提理由書狀於本院（均須按他造當事人之人數附繕本
）「切勿逕送上級法院」。
中    華    民    國    98    年    11    月    13    日
                            書記官  蕭汝芳
附錄本案論罪科刑實體法條全文：
＊刑法第321 條第1 項第3 款：
犯竊盜罪而有左列情形之一者，處6 月以上、5 年以下有期徒刑
：
三、攜帶兇器而犯之者。
【刑法第320 條第1 項：意圖為自己或第三人不法之所有，而竊
取他人之動產者，為竊盜罪，處5 年以下有期徒刑、拘役或500
元以下罰金。】


司法院資訊處製作；財團法人民間司法改革基金會備份。
